【裁判字號】    95,裁,1465
【裁判日期】    950713
【裁判案由】    遺產稅
【裁判全文】
最  高  行  政  法  院  裁  定
                                     95年度裁字第01465號
上  訴  人  丁 ○ ○
            乙 ○ ○
            丙 ○ ○
            辛○○○
            甲○○○
            己○○○
            戊 ○ ○
共      同
訴訟代理人  庚○○
被 上訴 人  財政部臺灣省北區國稅局
代  表  人  許虞哲
上列當事人間因遺產稅事件，上訴人對於中華民國92年12月16日
臺北高等行政法院91年度訴字第864號判決，提起上訴，本院裁
定如下：
    主  文
上訴駁回。
上訴審訴訟費用由上訴人負擔。
    理  由
一、按上訴為當事人對於所受不利益之判決聲明不服之方法，於
    高等行政法院受勝訴判決之當事人，自無許其提起上訴之理
    。又上訴須對於原判決所宣示之主文為之，若說明主文之理
    由，雖於當事人有所不利，因無裁判效力，即與該當事人之
    權利義務無妨礙，應不容對之提起上訴。
二、本件上訴人之父許顯章於民國（下同）86年9月15日死亡，
    由上訴人等繼承，並由上訴人丁○○代表於87年6月11日申
    報遺產稅（經核准延期至87年6月14日），經被上訴人所屬
    新店稽徵所核定遺產總額新臺幣（下同）73,023,718元，課
    稅遺產淨額52,893,896元，應納遺產稅額16,179,497元。上
    訴人不服，主張遺產中坐落臺北縣新店市○○段直潭小段40
    4、409、422、422之1、444之1、444之2、444之3、444之6
    、445、44 8、451、470、478、487、487之10、487之14、
    487之16、493、493之1號及同段下石厝小段54、55、62號等
    22筆土地應自遺產總額中扣除及其委請會計師申報遺產稅所
    支費用，亦應自遺產中扣除等，申請復查結果，未獲變更。
    上訴人就下石厝小段等3筆土地以外部分提起訴願，亦遭駁
    回，遂就直潭小段493之1號以外18筆土地及會計師費用部分
    提起行政訴訟，請求判決撤銷訴願決定及原處分。經原審法
    院91年度訴字第864號判決，將訴願決定及原處分（復查決
    定）均撤銷。是上訴人於原審已獲勝訴判決，不得上訴。上
    訴人以原判決理由中，關於認定系爭直潭小段404地號以外
    17筆土地不得自遺產總額中扣除，上訴人委請會計師申報遺
    產稅之費用，亦不得自遺產中扣除等，於上訴人不利，乃提
    起上訴，揆諸首揭說明，並不許就判決理由為上訴，其上訴
    難認為合法，應予駁回。至被上訴人重為復查結果，如仍為
    不利於上訴人之決定，上訴人自得依法救濟，併此指明。
三、依行政訴訟法第249條第1項前段、第104條、民事訴訟法第
    95條、第78條、第85條第1項前段，裁定如主文。
中    華    民    國    95    年    7     月    13    日
                  第四庭審判長法  官  高  啟  燦
                              法  官  黃  璽  君
                              法  官  廖  宏  明
                              法  官  楊  惠  欽
                              法  官  林  樹  埔
以  上  正  本  證  明  與  原  本  無  異
中    華    民    國    95    年    7     月    14    日
                              書記官  邱  彰  德


司法院資訊處製作；財團法人民間司法改革基金會備份。
